【裁判字號】    99,上訴,1440
【裁判日期】    991019
【裁判案由】    妨害性自主
【裁判全文】
臺灣高等法院臺中分院刑事判決        99年度上訴字第1440號
上  訴  人
即  被  告  甲○○
選任辯護人  林萬生律師
上列上訴人因妨害性自主案件，不服臺灣南投地方法院99年度訴
字第55號中華民國99年5月18日第一審判決（起訴案號：臺灣南
投地方法院檢察署98年度偵字第3035號），提起上訴，本院判決
如下：
    主  文
上訴駁回。
    事  實
一、甲○○因其姐姐甘淑芬係未滿14歲之女子代號00000000（下
    稱甲女，民國85年2月21日生，真實姓名詳卷內之真實姓名
    對照表）親戚之配偶，因而與甲女於93年間結識進而交往，
    詎甲○○明知甲女未滿14歲，在不違反甲女之意願下，分別
    基於與甲女為性交之犯意，於附表所示之時間，均在其南投
    縣南投市○○路○段532巷3號租屋處內，以其陰莖插入甲女
    陰道之方式，與甲女為性交行為各1次，共計23次。嗣經甘
    淑芬以電話向甲女同學代號00000000B（下稱乙女，真實姓
    名年籍詳卷內之真實姓名對照表）告知甲女為「援交妹」，
    乙女遂與代號00000000C（下稱丙女，真實姓名年籍詳卷內
    之真實姓名對照表）一同向甲女導師報告，經該導師詢問甲
    女後，甲女坦承上情，而報警查悉。
二、案經南投縣政府警察局南投分局報告臺灣南投地方法院檢察
    署檢察官偵查起訴。
    理  由
一、證據能力部分：
    按被告以外之人於審判外之陳述，雖不符刑事訴訟法第159
    條之1至同條之4之規定，而經當事人於審判程序同意作為證
    據，法院審酌該言詞陳述或書面陳述作成時之情況，認為適
    當者，亦得為證據；當事人、代理人或辯護人於法院調查證
    據時，知有第159條第1項不得為證據之情形，而未於言詞辯
    論終結前聲明異議者，視為有前項之同意，乃該法第159 條
    之5所明定。本件下列判決理由中所載被告甲○○以外之人
    於審判外所為言詞或書面陳述經援引為證據者，檢察官、被
    告甲○○及其選任辯護人均知為傳聞證據，惟迄本院言詞辯
    論終結前，對於證據能力均未聲明異議，本院審酌各該證據
    作成時，並無不法或不當取得之情形，且與本案具有關聯性
    ，據為本案之證據適當，故均有證據能力。
二、訊據上訴人即被告（以下稱被告）甲○○固坦承知悉被害人
    甲女為未滿14歲之女子，且自97年9月間起至98年3月間止，
    被害人經常前往其上開租屋處，亦曾經受證人甘淑芬之託送
    宵夜給伊，且於97年9月30日有在其租屋處過夜等事實，惟
    堅決否認有何與未滿14歲之女子為性交行為之犯行，辯稱：
    97年9月30日是因為被害人逃家沒有地方去，要求伊母親讓
    她住一夜，當晚伊在上班，事後伊才知道，而被害人雖然經
    常來伊租屋處，但是伊不讓她進來，被害人甲女要跟伊借錢
    ，被伊拒絕，伊還勸甲女不要跟外面的男生鬼混，要用心讀
    書，卻因此使甲女心生不悅、發怒，二人因而發生口角，甲
    女對伊懷恨，才要害伊云云；辯護人另辯稱：被害人陳述前
    後不一，況且甲○○對於被害人完全沒有興趣，而因為甘淑
    芬向證人乙女說被害人有作援交，讓被害人懷恨在心，才報
    復甲○○，另97年9月起至97年12月間止，被告甲○○常常
    都是半夜加班，顯然被害人說其與被告甲○○發生性行為都
    是晚上，不足採信云云。經查：
  (一)證人即被害人甲女於98年9月4日偵查中證稱：「（問：【提
    示彰南路3段532巷3號現場相片】你有無去過這些地方？）
    沒有去過」、「（問：你有無去過甲○○租屋處？）有，但
    是不是相片的地方」、「（問：97年9月底時，甲○○有約
    妳到他租屋處？）有，他約我去打電動玩具，是在晚上十點
    ，我自己過去找他的，我是拿食物去給他，之後他就吃東西
    ，我就跟他聊天，家裡只有我們二個人」、「（問：妳跟甲
    ○○當時是否為男女朋友？）算是吧」、「（問：你剛剛看
    的照片是否為甲○○的租屋處？）不是，那是他新的租屋處
    ，他的租屋處是在彰南路3段，警察跟我說的地址是不對的
    」、「（問：地址是否532巷3號【提示警察拍攝相片？】）
    是532巷3號沒有錯，但是房屋的擺設是不一樣的，因為舊的
    租屋處裡面並沒有沙發而且是甲○○一個人住」、「（問：
    妳跟甲○○是否為男女朋友？）是」、「（問：他跟妳有何
    互動？他對妳好不好？）他對我還好，我們有出去玩一次，
    是我主動追求他的」、「（問：妳在97年9月底去他租屋處
    送飯給他時有無發生性行為？）有，是雙方情不自禁發生性
    關係的」、「（問：甲○○將生殖器插入你陰道時有無使用
    保險套？）有」、「（妳在98年3月時還有去他住處跟他發
    生性行為？）有」、「（問：你們為何分手？）因為我劈腿
    ，後來就沒有再聯絡了」、「（問：妳有無向甲○○借錢？
    ）沒有，有時他身上沒有錢，還是我拿錢給他的」、「（問
    ：甘淑芬知不知道你跟甲○○交往？）知道，她還送我一個
    手機門號以便跟我或甲○○聯絡，她還會打那支手機給我叫
    我去她家做家事」、「（問：電話是0000000000？）是，是
    甘淑芬的名下的」、「（問：妳有無去過甲○○租屋處過夜
    ？）有，大部分是住一天，然後隔天回家」等語（參偵卷第
    67頁至第69頁）；於原審審理時證稱：我曾與被告甲○○發
    生性行為，時間在每個星期的星期幾不一定，是在晚上，差
    不多半夜12點的時候，比較集中在假日，我沒有向被告甲○
    ○借過錢，有向甘淑芬借過錢，我忘記有無向被告甲○○的
    媽媽借過錢，被告甲○○之前租的地方，我去過5次以上，
    我與被告甲○○一個星期發生一次性行為，發生性行為的地
    點在被告甲○○租的房子，被告甲○○當時租的房子是否在
    南投縣南投市○○路○段532巷3號我不確定，偵訊時檢察官
    提示被告甲○○承租房子的相片讓我指認的時候，那看起來
    是不一樣的地方，我不知道被告甲○○或甘淑芬，有無曾經
    對我的同學說我在外面與其他男子在鬼混的事情，被告甲○
    ○沒有借過我錢，被告甲○○平時上班的時候，大約晚上11
    時許下班，被告甲○○當時的租屋處，除了被告甲○○之外
    ，沒有其他人住在那邊，我與被告甲○○曾經是男女朋友，
    交往時間多久不太記得，是在與被告田宇倫交往之後，我的
    意思是說我先跟被告甲○○交往，我剛剛回答是在跟被告田
    宇倫之後才跟被告甲○○交往，是因為還要再想一下，我與
    被告甲○○是甘淑芬載我去被告甲○○租屋處才認識的，是
    甘淑芬介紹她弟弟就是被告甲○○跟我認識，是我追被告甲
    ○○的，我有送消夜或點心給被告甲○○，是甘淑芬叫我拿
    給他吃的，送消夜或點心的時間是在星期一到星期五，時間
    是晚上11時許左右，送到被告甲○○租屋處，我送去之後，
    有在他租屋處過夜，停留到早上，我與被告甲○○發生性交
    行為的時間、地點就是在那邊過夜的時候，被告甲○○的陰
    莖有插入我陰道內，被告甲○○有射精，我跟被告甲○○發
    生性行為的頻率是一星期一次，我在警詢時說我與被告甲○
    ○交往時間是97年9月底起至98年3月間止，大約是這期間，
    在這段時間，我大約一星期與甲○○發生性行為，地點在甲
    ○○租屋處，我在偵訊時說檢察官提示給我看被告甲○○租
    屋處照片，我說好像不是那邊，是根據房子擺設不同，我覺
    得好像不一樣，我使用過的0000000000號行動電話，是甘淑
    芬借我的，比較好跟甘淑芬聯絡，因為有時候甘淑芬會叫我
    去幫她家裡打掃，這支電話後來甘淑芬拿回去了，是因為學
    校知道這件事情，才到警察局製作筆錄，是同學丙女說的，
    因為他們在那邊說我是援交妹，老師聽到這句話，叫他們來
    問，被告甲○○租屋處被告甲○○的媽媽偶爾住在那邊，我
    跟被告甲○○的媽媽熟，我去甲○○租屋處的時候，有2次
    跟被告甲○○媽媽睡在一起，因為被告甲○○的媽媽有時會
    去被告甲○○租屋處睡覺，我就不敢跟被告甲○○睡，就跟
    被告甲○○的媽媽一起睡，我沒有跟乙女及證人丙女講過我
    跟甲○○的事情，當時老師叫我去問，我跟老師說我有與被
    告甲○○發生性行為，是因為老師叫我要老實說，我是因為
    認識被告田宇倫，所以才跟被告甲○○分手等語（參原審卷
    第54頁至第67頁）。證人甲女就關於其與被告甲○○間為男
    女朋友關係，及發生性交行為之時間、地點、次數等重要之
    點前後陳述始終一致，並無歧異扞格之處。
  (二)而甘淑芬於本案案發前，即曾打電話給被害人甲女之同學乙
    女，告知乙女被害人甲女在星期假日前往旅館作援交妹，乙
    女就與另一同學丙女一起將此事告知被害人甲女之導師，而
    後因被害人之父母向甘淑芬理論被害人與被告甲○○發生性
    關係一事，甘淑芬遂於98年5月20日打電話給乙女，請其找
    被害人出來，當被害人與乙女、丙女抵達南投市○○路濟公
    廟附近時，證人即甘淑芬之乾弟乙○○受甘淑芬之託前來，
    乙○○問被害人為何將其與被告甲○○發生性行為之事說出
    ，因被害人沒有回應，乙○○即出手拉被害人衣服及掐被害
    人脖子，被害人因受到驚嚇而哭泣等情，業經證人甲女、甘
    淑芬於審理時（參原審院卷第60頁至第63頁、第73頁至第74
    頁）、乙女於警詢（參偵卷第37頁至第38頁）及原審審理時
    （參原審卷第81頁至第83頁）、丙女於警詢（參偵卷第41、
    42頁）、原審審理時（參原審卷第88頁）、乙○○於警詢時
    （參偵卷第47頁）證述一致。證人乙○○於本院審理時證稱
    ：「（為何要掐她（指甲女）脖子？）因為她威脅我，說我
    如果多管閒事，也要說我跟她發生性關係。...（照你這樣
    說，甲女不講，你掐她脖子，後來她就哭了，那她何時跟你
    講沒有跟被告發生性關係？）五月二十日下午四點，而且是
    甲女同學打電話約我出來，約我出來的那段時間她跟我這樣
    說的。...（甲女指名叫你出來，是要做何事？）要講被告
    的事情，但到場後甲女沒有說話，又口出惡言，我才會掐她
    脖子。（然後他就哭了？）她一來就在哭了，然後第一句話
    又口出惡言」等語（參本院卷第69、70頁），其所證述前後
    不一，且核與上述證人所述不符，顯係事後迴護被告之詞，
    並不可採。而被害人甲女為甘淑芬配偶之親戚，甲女亦常常
    前往甘淑芬住處，甘淑芬甚至曾將門號為0000000000之行動
    電話借予甲女使用乙節，為甘淑芬於審理時所坦認（參原審
    卷第77頁至第80頁），足見甘淑芬與被害人甲女在本案案發
    期間彼此關係尚佳，其與被害人間亦無何嫌隙，則甘淑芬何
    以不私下勸告甲女或告知甲女之父母，卻突然向其所不認識
    之乙女（乙女不認識甘淑芬及被告甲○○乙節，業據證人乙
    女於警詢及原審證述明確，參偵卷第37頁、原審卷第81頁）
    告知被害人甲女是「援交妹」等毀人名譽之事，其動機頗啟
    人疑竇；惟由被害人甲女於偵查中及審理時均坦認其係因劈
    腿、認識被告田宇倫後，始與被告甲○○分手等語（參偵卷
    第69頁、原審卷第67頁），及證人甘淑芬於原審審理時證稱
    ：「（問：你有無對00000000的同學說00000000在外面援交
    ？）有」、「（問：00000000的爸爸去你們那邊的時間，跟
    你對B女說00000000在援交的時間距離多久？）在之前我就
    說了」、「（問：大約間隔幾天？）大約有三個月左右」、
    「乙○○去找00000000是因為前一天00000000的爸爸媽媽來
    找我，我叫乙○○問00000000，我弟弟是否有跟她發生關係
    」等語（參原審卷第73頁至第74頁），則以乙○○係於98年
    5月20日找被害人甲女理論，可推知甘淑芬應係於98年2、3
    月間，即對乙女告知被害人為援交妹之事，此恰與被害人甲
    女上開所指稱其與被告甲○○交往至98年3月止相符，綜合
    上情以觀，唯一可以解釋甘淑芬向乙女說被害人甲女是援交
    妹之理由，即為甘淑芬不甘其弟弟即被告甲○○遭被害人「
    劈腿」另謀新歡，始為此報復被害人，由此亦可佐證被害人
    甲女確曾與被告甲○○交往之事實。被告所辯甲女有多次向
    伊示好，遭伊拒絕云云，顯非實在，自無可採。
  (三)甘淑芬除於前述委請乙○○向被害人甲女施加壓力外，證人
    甲女另於原審審理時證稱：乙○○找我出去那次，在乙○○
    離開前，甘淑芬有到場，甘淑芬叫我明天去訓導處跟班老師
    及訓導主任說，要我說我跟被告甲○○沒有發生什麼事情等
    語（參原審卷第62頁）；證人乙女於警詢時證稱：「在今年
    （98年）6月初，阿姨（甘淑芬）打電話給我約我在南投市
    新豐國小見面，跟我說警方如果找你問話，要照她的方式說
    」、「她叫我跟警察說如果警察問你有沒有帶代號00000000
    （甲女）去涼亭及有沒有打她，你要說沒有，這樣她弟弟才
    沒有事情，如果警察問你有沒有說實話，如果不說實話會犯
    法的話，你也要照我說的這樣說，並問我說這樣你會不會說
    」等語（參偵卷第38頁），於原審審理時亦證稱：「（問：
    這件事情之後，甘淑芬有無再約你見面？）我知道有一次在
    新豐國小」、「（問：見面談何事情？）甘淑芬說警察會找
    我問00000000的事情」、「（問：甘淑芬有無說要如何回應
    ？）她說警察如果問阿姨的弟弟有無跟00000000有關係，就
    說沒有」、「（問：有無講其他話？例如有無說警察問有無
    人找00000000麻煩，你要說沒有？）有」等語（參原審卷第
    83頁）。則甘淑芬所為，在在均顯示其唯恐遭人察覺被告甲
    ○○之犯行，而企圖以此為被告甲○○掩飾而脫免其罪責，
    否則何需害怕被害人及乙女將實情說出，而要求乙女及被害
    人作對其及被告甲○○有利之陳述，益證被害人前述所證其
    與被告甲○○為男女朋友，且二人曾發生性行為等情確屬實
    在，可以採信。
  (四)至於被告甲○○及其辯護人辯稱被害人係出於報復之心誣陷
    被告甲○○云云，查：
  (1)本案係因甘淑芬向乙女以電話告知被害人甲女在假日前往旅
    館作援交妹，乙女遂與丙女一同向被害人甲女之導師告知此
    事，經該導師詢問被害人後，被害人才坦承上情經學校通報
    警方處理，而乙女及丙女均不知道被害人與被告甲○○有何
    關係等情，業經證人甲女於原審審理時證述明確（參原審卷
    第65頁、第67頁），核與證人甘淑芬、丙女於原審審理時（
    參原審卷第73頁、第88頁至89頁）、乙女於警詢（參偵卷第
    37頁）及審理時（參原審卷第81頁、第83頁至第84頁）證述
    之情節相符，故本案被害人是在其導師詢問下始說出其與被
    告甲○○曾發生性行為之事實，並非主動向老師說出該事實
    ，甚至其同學乙女及丙女均不知被害人與被告甲○○為男女
    朋友關係，則若被害人甲女係蓄意誣陷被告甲○○，豈有不
    主動向其學校導師告知，或者自行前往警察機關報案之理，
    是以被害人甲女應無蓄意誣陷被告甲○○之動機。
  (2)又被害人甲女於偵訊時，對於檢察官提示之被告甲○○位於
    南投市○○路○段532巷3號租屋處現場照片，因為擺設與其
    之前所認知不同，故被害人答以：「沒有去過」」、「不是
    相片的地方」等語，嗣於原審審理時對此解釋是根據擺設不
    同，才認為是不一樣的地方等語，已見前述，若被害人果欲
    入被告甲○○於罪，則檢察官提示之現場照片上已載明地址
    為「彰南路3段532巷3號」（參偵卷第64頁），被害人應立
    即表明確為被告甲○○租屋處，而非小心翼翼察看後，根據
    擺設不同而不認為是同一處，以免誤認而不利於被告甲○○
    ；而證人甲女於偵訊及原審審理時亦均坦認是其主動追求被
    告甲○○等語（參偵卷第69頁、原審卷第57頁至第58頁），
    足見其不隱瞞對於被告甲○○的好感，再參以乙女於原審審
    理時證稱：「（問：你跟00000000的班導師說00000000有作
    援交，00000000有無責怪你？）有，00000000有說會害她（
    指甘淑芬）弟弟沒有工作」、「（問：你剛剛說你把援交妹
    這件事情告訴0000 0000的班導師，00000000跟你說這樣會
    害甘淑芬的弟弟沒工作，她講這個話的時候，語氣是有疼惜
    、可憐甘淑芬的弟弟還是很兇？）很兇」、「（問：000000
    00是對你凶？）是」等語（參原審卷第84頁至第85頁），可
    見被害人甲女應是對於被告甲○○仍存有感情，才會對乙女
    告知其導師被害人有從事援交之事，可能導致被告甲○○受
    刑事訴追、喪失工作，而怒責乙女。由上更徵被害人甲女並
    無設詞攀誣被告甲○○之動機。
  (3)被告另辯稱被害人甲女要跟伊借錢，被伊拒絕，伊還勸甲女
    不要跟外面的男生鬼混，要用心讀書，卻因此使甲女心生不
    悅、發怒，二人因而發生口角，甲女因而對伊懷恨云云，惟
    證人甲女於偵訊及原審均證稱伊沒有向被告借錢，已如前述
    ，亦無證據足以證明被害人甲女曾向被告借錢遭拒之事實，
    另證人甲女證稱伊與被告分手係因伊劈腿之故，可見甲女並
    無因被告勸其不要跟外面男生鬼混而心生不悅並與被告發生
    口角之事實，是被告此部分所辯，顯非事實，而不可採。
  (4)綜上，堪認被告及其辯護人所辯被害人係出於報復之心誣陷
    被告甲○○云云，無非卸責之詞，均不足採。
  (五)再關於辯護人爭執被害人甲女所指與被告發生性行為之時間
    為晚上，但自97年9月起至同年12月間止，被告甲○○都是
    半夜加班，被害人所指顯不實在乙節，然查被告甲○○於97
    年9月1日至97年12月6日止，其上班時間為下午4至6時許，
    下班時間多為凌晨1時許至上午7時許，星期日均有固定休假
    ，自97年12月8日起至98年3月31日止，上班時間多為下午1
    時許，下班時間多為晚間9至10時許，星期日大多有正常休
    假等情，有其任職之台灣卜蜂企業股份有限公司99年4月14
    日99卜南字第009號函附之97年9月份至98年3月份出勤表及
    加班申請書在卷可稽（參原審卷第109頁至第116頁），是以
    97年9月1日起至98年3月31日止，被告甲○○下班時間不是
    凌晨1時許至上午7時許，即是晚間9至10時，且此期間內每
    星期日均有休假，稽之證人甲女於原審審理時所證：「（問
    ：你說你跟甲○○發生性行為時間是在每個星期的星期幾？
    ）不一定」、「（問：你跟甲○○發生性行為的時間是上午
    、下午或晚上？）晚上」、「（問：大約晚上幾點？）差不
    多半夜的時候」、「（問：所謂半夜是否指晚上十二點左右
    ？）是的」、「（問：在一個星期中，星期一到星期日，你
    與甲○○發生性行為時間比較集中在假日或星期一到星期五
    ？）假日」等語（參原審卷第54頁），堪認證人甲女所證述
    與被告發生性行為之時間並無不符之處，則辯護人此部分所
    辯，並不可採。
  (六)雖證人甘淑芬於原審審理時證稱：97年9月間起至98年3月間
    止，被告甲○○與其母親同住在被告甲○○上開租屋處，伊
    約一個星期作一次宵夜給被告甲○○及其母親吃，伊有2次
    請被害人送過去，被害人曾向我借錢，我有拒絕她云云（參
    原審卷第72頁至第73頁），然證人甘淑芬因其前述企圖掩飾
    被告甲○○之犯行，而對被害人甲女及乙女為上揭行為，業
    經本院認定如上，其證言難免偏頗迴護被告，自無可信取。
  (七)依前述被害人甲女所指證，其與被告甲○○自97年9月底起
    至98年3月間止，約每星期在被告甲○○租屋處發生性行為1
    次，則如此推算，以97年9月底之最後一週及98年3月初之第
    1 週（因無法確知係97年9月底何日、98年3月間何日，故依
    罪疑唯輕原則，作對被告甲○○有利之認定，以97年9月底
    最後一週、98年3月初第一週，均為1週為準）為始末，則97
    年9月底之最後一週至98年3月之第一週間止如附表所示之時
    間，共計23週，被告甲○○與被害人發生性行為之次數即為
    23次；此外，並有現場照片1張（參偵卷第16頁）、現場室
    內圖1張及照片6張（參偵卷第63頁至第64頁）、南投縣政府
    警察局南投分局指認犯罪嫌疑人紀錄表1份（參偵卷第27頁
    ）存卷可佐，本案事證明確，被告甲○○及其辯護人所辯均
    係卸責之詞，均無可採，被告甲○○之上揭犯行堪以認定。
四、論罪科刑之理由：
  (一)查被害人甲女係85年2月21日生，於被告甲○○與其為上揭
    性交行為時，係未滿14歲之女子，有其年籍資料足稽；被告
    甲○○明知上情，亦據被告甲○○於警詢及原審供明在卷（
    參偵卷第14頁、原審卷第129頁），仍與被害人甲女為性交
    行為，是核被告甲○○所為，均係犯刑法第227條第1項之對
    於未滿14歲之女子為性交罪。又被告係已滿20歲之成年人，
    而對未滿18歲之少年犯罪，惟兒童及少年福利法第70條第1
    項規定：「成年人教唆、幫助或利用兒童及少年犯罪或與之
    共同實施犯罪或故意對其犯罪者，加重其刑至2分之1。但各
    該罪就被害人係兒童及少年已定有特別處罰規定者，不在此
    限」，而刑法第227條第1項之罪，係特別規定以被害人年齡
    為未滿14歲者為其處罰之特殊要件，故本案即無再適用兒童
    及少年福利法第70條第1項前段規定加重處罰之餘地（最高
    法院94年度台上字第7425號裁判意旨參照）。
  (二)被告甲○○所為23次與未滿14歲之女子為性交行為，均犯意
    各別，應予分論併罰。
  (三)本案被告甲○○與被害人甲女為性交行為，其未考量被害人
    當時身心是否足以承擔性交行為之結果，其所為固不足取，
    惟斟酌被告仍屬年輕，在男女交往過程中兩情相悅所為合意
    之性交行為，致罹本件最輕本刑3年以上有期徒刑之重罪，
    縱處以最輕之3年有期徒刑，就被告而言仍屬情輕法重，在
    客觀上足以引起一般人之同情，情節尚堪憫恕，爰依刑法第
    59 條規定，均分別酌量減輕其刑。
五、原審認被告甲○○罪證明確，而依刑法第227條第1項予以論
    罪，並適用同法第59條減輕其刑，復審酌被告甲○○明知被
    害人為未滿14歲之女子，思慮未臻成熟，仍與之為性交行為
    ，雖未違背被害人之本意，仍對於被害人之身心健康與人格
    發展有不良影響，兼衡被告犯罪動機、手段、素行、智識程
    度等一切情狀，就被告各次犯行分別量處有期徒刑一年九月
    ，並定其應執行有期徒刑四年，以資懲儆。核其認事用法及
    量刑堪認妥適。被告上訴，仍執陳詞否認罪行，恣意指摘原
    判決不當，為無理由，應予駁回。
據上論結，應依刑事訴訟法第368條，判決如主文。
本案經檢察官丙○○到庭執行職務。
中    華    民    國    99    年    10    月    19    日
              刑事第四庭  審判長法  官  洪  耀  宗
                                法  官  劉  登  俊
                                法  官  許  文  碩
以上正本證明與原本無異。
如不服本判決應於收受送達後十日內向本院提出上訴狀，其未敘
述上訴之理由者並得於提起上訴後十日內向本院補提理由書（均
須按他造當事人之人數附繕本）「切勿逕送上級法院」。 
         
                                書記官  郭  蕙  瑜

中    華    民    國    99    年    10    月    19    日




附表：
   ┌──┬─────────────────────────┐
   │編號│    犯罪時間                                      │
   ├──┼─────────────────────────┤
   │ 1  │民國（下同）97年9月28日至97年10月4日間之9月底某日 │
   ├──┼─────────────────────────┤
   │ 2  │97年10月5日至同年10月11日間之某日                 │
   ├──┼─────────────────────────┤
   │ 3  │97年10月12日至同年10月18日間之某日                │
   ├──┼─────────────────────────┤
   │ 4  │97年10月19日至同年10月25日間之某日                │
   ├──┼─────────────────────────┤
   │ 5  │97年10月26日至同年11月1日間之某日                 │
   ├──┼─────────────────────────┤
   │ 6  │97年11月2日至同年11月8日間之某日                  │
   ├──┼─────────────────────────┤
   │ 7  │97年11月9日至同年11月15日間之某日                 │
   ├──┼─────────────────────────┤
   │ 8  │97年11月16日至同年11月22日間之某日                │
   ├──┼─────────────────────────┤
   │ 9  │97年11月23日至同年11月29日間之某日                │
   ├──┼─────────────────────────┤
   │10  │97年11月30日至同年12月6日間之某日                 │
   ├──┼─────────────────────────┤
   │11  │97年12月7日至同年12月13日間之某日                 │
   ├──┼─────────────────────────┤
   │12  │97年12月14日至同年12月20日間之某日                │
   ├──┼─────────────────────────┤
   │13  │97年12月21日至同年12月27日間之某日                │
   ├──┼─────────────────────────┤
   │14  │97年12月28日至98年1月3日間之某日                  │
   ├──┼─────────────────────────┤
   │15  │98年1月4日至同年1月10日間之某日                   │
   ├──┼─────────────────────────┤
   │16  │98年1月11日至同年1月17日間之某日                  │
   ├──┼─────────────────────────┤
   │17  │98年1月18日至同年1月24日間之某日                  │
   ├──┼─────────────────────────┤
   │18  │98年1月25日至同年1月31日間之某日                  │
   ├──┼─────────────────────────┤
   │19  │98年2月1日至同年2月7日間之某日                    │
   ├──┼─────────────────────────┤
   │20  │98年2月8日至同年2月14日間之某日                   │
   ├──┼─────────────────────────┤
   │21  │98年2月15日至同年2月21日間之某日                  │
   ├──┼─────────────────────────┤
   │22  │98年2月22日至同年2月28日間之某日                  │
   ├──┼─────────────────────────┤
   │23  │98年3月1日至同年3月7日間之某日                    │
   └──┴─────────────────────────┘

司法院資訊處製作；財團法人民間司法改革基金會備份。
